

# Maialen Muñoa

Periodista Especializada en Moda y Belleza

**C** +34 624 060 584

https://maialenmunoa.com

in linkedin.com/in/maialenmunoa

# **Habilidades**

CopywritingExperta
ComunicaciónExperta
Social MediaExperta
Redacción SEONivel alto
WordpressNivel alto
CanvaNivel alto
Diseño Web En progreso

# Currículum Vitae

#### Sobre mí

Periodista con más de 14 años de experiencia en comunicación, creación de contenido, redacción de notas de prensa, gestión de redes sociales y blogs. Durante los últimos años he gestionado la comunicación y los perfiles digitales de diversas empresas y marcas.

#### Formación

Universidad de Navarra 2006-2010

Licenciatura en Periodismo

Universidad San Pablo CEU 2011-2012

Máster en Comunicación de Moda y Belleza

# Experiencia

Freelance 2017-actualidad

#### Redactora / Copywriter / Community Manager

Madrid

Gestión de la comunicación de numerosas marcas y empresas. Redacción de contenido, SEO, notas de prensa, organización de eventos y convocatorias de prensa. Gestión de perfiles en redes sociales de marcas y empresas.

Lanalua 2017-2023

#### Cofundadora / Responsable de Comunicación

Madrid

Comunicación 360 para empresas y consultoría digital. Creación de sitios web, redacción de contenido para blogs, notas de prensa y social media, envío de newsletters y gestión de perfiles en redes sociales.

Esther Palma Comunicación

2011-2017

#### Redactora / Community Manager

Madrid

Redacción de notas de prensa, organización de eventos, gestión de redes sociales de marcas y empresas de diversos sectores: moda, belleza y estilo de vida.

Freelance 2011-2014

Redactora Madrid

Colaboración con varios medios de comunicación en la redacción de artículos de moda, belleza y estilo de vida: Glamour y Moda, Guapadicta, Study of Style y Olea y Olé. Cobertura de desfiles de moda, ferias y eventos de prensa.

El Diario Vasco 2009-2011

Redactora San Sebastián

Redacción de noticias locales, actualidad autonómica y nacional, y cultura. Cobertura de la 58<sup>a</sup> edición del Festival de Cine de San Sebastián: entrevistas, reportajes, noticias, crónicas y ruedas de prensa.

#### Información de interés

#### Formación adicional

Agilidad y Lean. Gestión de Proyectos y Negocios del S.XXI · Universidad Rey Juan Carlos (2015)

Posicionamiento natural en buscadores · Universidad de Vic/Universidad Central de Cataluña (2017)

#### Informática

Nivel profesional en uso de herramientas de Internet, WordPress, redes sociales y correo electrónico. Nivel de redacción en Millenium Designer, Adobe InDesign, Quay, etc. Nivel de usuario paquetes ofimática MS Office (Word, Excel, PowerPoint), OpenOffice. Conocimientos de edición con Adobe PhotoShop y Canva.

#### Idiomas

Catellano (nativo), Inglés (nivel alto), Euskera (nivel medio)

# Algunos trabajos...

# Nota de prensa para Cristina Lobato - Cómo lucir el amarillo neón tan bien como Bella Hadid



Cómo hacer que el maquillaje amarillo te quede tan bien como a Bella Hadid

Va a ser lo más este verano



Bella Hadid: las claves de su sombra de ojos en amarillo neón

Bella Hadid nos ha sorprendido con un maquillaje amarillo neón, a luego con su trale de chaqueta del



Flipamos con el maquillaje en amarillo de Bella Hadid: os damos todas las claves

Hace ya una temporada que vimos cómo las sombras amarillas se colaban en nuestros neceseres y marcaban tendencia. Ahora que el verano ha llegad...

- Elle https://www.elle.com/es/belleza/cara-cuerpo/a21929142/maquillaje-amarillo-bella-hadid-como-hacer/
- Mujer Hoy <a href="https://www.mujerhoy.com/belleza/maquillaje/201806/26/maquillaje-amarillo-bella-hadid-20180626110227.html">https://www.mujerhoy.com/belleza/maquillaje/201806/26/maquillaje-amarillo-bella-hadid-20180626110227.html</a>
- Trendencias https://www.trendencias.com/belleza/flipamos-maquillaje-amarillo-bella-hadid-os-damos-todas-claves

### Nota de prensa para El Taller de Bagatela - 5 consejos para elegir el tocado de novia perfecto



Cómo escoger correctamente tu tocado de novia para invierno

Las nuevas colecciones de las firmas más punteras y los profesionales del sector nos dan las claves para



Cómo elegir el tocado de novia en 5 pasos

¿Te preguntas cómo elegir el tocado de novia?, ¿si importa el velo?, ¿cómo combinario con el peinado?, ¿qué debes tener en cuenta? Resolvemos tus dudas.



Guía para elegir el tocado de novia perfecto

Existen unas pautas muy claras para elegir el tocado que mejor sienta a cada persona según su corte de pelo o su vestido, para ser el centro de atención de...

- Hola <a href="https://www.hola.com/novias/galeria/20181219134631/tocado-invierno-novias-consejos/1/">https://www.hola.com/novias/galeria/20181219134631/tocado-invierno-novias-consejos/1/</a>
- $\bullet \ El \ Español \ \underline{https://www.elespanol.com/corazon/estilo/20180829/\underline{guia-elegir-tocado-novia-perfecto/333716896\_0.html}$
- ZankYou <a href="https://www.zankyou.es/p/como-elegir-el-tocado-de-novia-en-5-pasos">https://www.zankyou.es/p/como-elegir-el-tocado-de-novia-en-5-pasos</a>

### Nota de prensa para Ishtar Psicólogos - Anorgasmia



Tenemos que hablar de la anorgasmia

Puede haber muchos motivos que ocasionen la dificultad o incapacidad para alcanzar el orgasmo. Y todos tienen solución

Vogue <a href="https://www.vogue.es/belleza/bienestar/articulos/anorgasmia-orgasmo-causas-tratamiento-mujeres/33068">https://www.vogue.es/belleza/bienestar/articulos/anorgasmia-orgasmo-causas-tratamiento-mujeres/33068</a>